zh-TW: 居家和庭園 > 廚房與餐廳 > 廚房電器配件 > 戶外烤肉器具 > 戶外烤肉叉/網: 戶外烤肉網; 戶外烤肉叉
hu: Otthon és kert > Konyha és étkező > Konyhaigép-kiegészítők > Kültérigrill-kiegészítők > Kültérigrill-nyársok és -kosarak: Kültérigrill-kosarak; Kültérigrill-nyársok
lt-LT: Namai ir sodas > Virtuvė ir valgomasis > Virtuvės prietaisų priedai > Lauko kepsninių priedai > Lauko kepsninių iešmai ir krepšeliai: Lauko kepsninių krepšeliai; Lauko kepsninių iešmai
nl: Huis en tuin > Keuken en eetkamer > Accessoires voor keukenmachines > Accessoires voor barbecues > Barbecuespitten en -mandjes: Barbecuemandjes; Barbecuespitten
zh-CN: 家居与园艺 > 厨房/餐厅 > 厨房电器配件 > 户外烤炉配件 > 户外烤签与烤篮: 户外烤篮; 户外烤签
es: Casa y jardín > Cocina y comedor > Accesorios para aparatos de cocina > Accesorios para barbacoas > Cestas y rejillas para barbacoas: Cestas para barbacoas exteriores; Asadores para barbacoas exteriores
nb: Hjem og hage > Kjøkken og spiserom > Tilbehør til kjøkkenapparater > Tilbehør til utendørsgriller > Utegrillspyd og -kurver: Kurver til utendørsgriller; Delere til utendørsgriller
de: Heim & Garten > Küche & Esszimmer > Zubehör für Küchengeräte > Außengrillzubehör > Außengrillspieße & -körbe: Außengrillkörbe; Außengrillspieße
el: Σπίτι & κήπος > Κουζίνα & τραπεζαρία > Αξεσουάρ οικιακών συσκευών > Αξεσουάρ εξωτερικών ψησταριών > Σούβλες & καλάθια ψησταριάς: Καλάθια ψησταριάς; Σούβλες ψησταριάς
en: Home & Garden > Kitchen & Dining > Kitchen Appliance Accessories > Outdoor Grill Accessories > Outdoor Grill Spits & Baskets: Outdoor Grill Baskets; Outdoor Grill Spits
ro-RO: Casă și grădină > Bucătărie și sufragerie > Accesorii pentru electrocasnice de bucătărie > Accesorii pentru grătar în aer liber > Țepușe și coșuri pentru grătar în aer liber: Coșuri pentru grătar în aer liber; Țepușe pentru grătar în aer liber
da: Hjem og have > Køkken og spisestue > Køkkenapparater – tilbehør > Udendørsgrill – tilbehør > Udendørsgrill – spyd og kurve: Udendørsgrill – kurve; Udendørsgrill – spyd
fr: Maison et jardin > Arts de la table et arts culinaires > Accessoires petit électroménager > Accessoires de gril d’extérieur > Broches et grilles pour grils d’extérieur: Grilles pour gril extérieurs; Broches de gril extérieures
bg-BG: Дом и градина > Кухня и трапезария > Аксесоари за кухненски уреди > Аксесоари за грил на открито > Шишове и кошници за грил на открито: Кошници за грил на открито; Шишове за скара на открито
hr-HR: Dom i vrt > Kuhinja i blagovaonica > Pribor za kuhinjske aparate > Pribor za vanjski roštilj > Ražnjevi i košare za vanjski roštilj: Košare za vanjski roštilj; Ražnjevi za vanjski roštilj
sv: Hem och trädgård > Kök och matsal > Tillbehör till köksapparater > Tillbehör till utomhusgrillar > Spett och korgar till utomhusgrillar: Utomhusgrillkorgar; Utomhusgrillspett
pt-BR: Casa e jardim > Produtos de cozinha e aparelhos de jantar > Acessórios para eletrodomésticos de cozinha > Acessórios para churrasqueira externa > Espetos e cestas para churrasqueira externa: Cestas para churrasqueira externa; Espetos para churrasqueira externa
tr: Ev ve Bahçe > Mutfak ve Yemek > Mutfak Aleti Aksesuarları > Bahçe Izgarası Aksesuarları > Bahçe Izgarası Şiş ve Sepetleri: Dış Mekan Izgara Sepetleri; Dış Mekan Izgara Şişleri
pl: Dom i ogród > Kuchnia i jadalnia > Akcesoria do sprzętów kuchennych > Akcesoria do grilla na zewnątrz > Kosze i rożny do grilla na zewnątrz: Kosze do grilla na zewnątrz; Rożen do grilla na zewnątrz
cs: Dům a zahrada > Kuchyně a jídelny > Kuchyňské spotřebiče – příslušenství > Venkovní grily – příslušenství > Rožně a košíky k venkovním grilům: Košíky k venkovním grilům; Rožně k venkovním grilům
fi: Koti ja puutarha > Keittiö ja ruokailu > Keittiölaitteiden lisätarvikkeet > Ulkokäyttöisten grillien lisätarvikkeet > Ulkogrillin paistinvartaat ja grillauskorit: Ulkogrillin korit; Ulkogrillin vartaat
vi: Nhà và vườn > Phòng bếp và phòng ăn > Phụ kiện đồ dùng nhà bếp > Phụ kiện nướng ngoài trời > Xiên nướng và giỏ nướng ngoài trời: Giỏ nướng ngoài trời; Xiên nướng ngoài trời
ja: ホーム・ガーデン > キッチン・ダイニング > キッチン家電関連用品 > バーベキューグリル関連用品 > バーベキューグリル用回転串・バスケット: バーべキューグリル用バスケット; バーべキューグリル用串
ru: Дом и сад > Кухня и сервировка стола > Аксессуары для кухонной техники > Аксессуары для уличных грилей > Вертела и сетчатые корзины для уличных грилей: Сетчатые корзины для уличных грилей; Вертела для уличных грилей
th: บ้านและสวน > ห้องครัวและการรับประทานอาหาร > อุปกรณ์เครื่องใช้ในครัว > อุปกรณ์ปิ้งย่างกลางแจ้ง > ตะแกรงและเหล็กเสียบสำหรับปิ้งย่างกลางแจ้ง: ตะแกรงปิ้งย่างกลางแจ้ง; เหล็กเสียบสำหรับปิ้งย่างกลางแจ้ง
sl-SI: Dom in vrt > Kuhinja in jedilnica > Dodatki za kuhinjske aparate > Dodatki za zunanje žare > Ražnji in košare za zunanje žare: Košare za zunanje žare; Ražnji za zunanje žare
it: Casa e giardino > Cucina e pranzo > Accessori strumenti cucina > Accessori grigliata esterni > Spiedi e cestelli grigliata esterni: Cestini per grigliate all'aperto; Spiedi per griglia all'aperto
pt-PT: Casa e jardim > Cozinha e refeições > Acessórios de aparelhos domésticos > Acessórios para grelhador de exterior > Espetos e cestos para grelhador de exterior: Cestos para grelhador de exterior; Espetos para grelhador de exterior
ko: 가정/원예 용품 > 주방/식탁 > 주방가전 부대용품 > 야외용 그릴 부대용품 > 야외용 그릴 꼬챙이/바스켓: 야외용 그릴 바스켓; 야외용 그릴 꼬챙이
sk-SK: Dom a záhrada > Kuchyňa a jedáleň > Príslušenstvo pre kuchynské spotrebiče > Príslušenstvo pre externé grily > Ražne a koše pre externý gril: Koše pre externý gril; Ražne pre externý gril